# 陈版，关于权益法核算投资的两个问题请教。

提问人：大脸 时间：2014-02-11 11:46:12
陈版，有下面两个问题需要向您请教，谢谢！
A公司持有中外合资B 公司50%的股份，对其按权益法核算。本年B公司净利润 1000 ，同时计提职工奖励及福利基金 100 。 那么A公司在确认对B公司投资收益时，是确认 1.（1000-100） 0.5=450 ，还是 2.1000 0.5=500，同时确认资本公积 50 （同时调减长投）？ 准则第三章在说明“被投资单位除净损益以外所有者权益的其他变动”，说明调整资本公积，但是注意到某些也按上面的方法 1 处理，你的看法如何？
B公司向A公司销售零部件，并针对销售的零部件依据历史经验计提了预计负债-质量准备金。对A公司的销售额约占B公司总销售额的80%。A公司并没有确认对B公司的应收（只会在零部件确实发生质量问题时才会索赔）。 那么A公司在计算对B公司的投资收益时，是否应对计提质量准备金的影响进行调整？即冲回本期计提的对A公司的质量准备金影响，并按调整后的B公司净利润确认投资收益？
再次感谢！

回答人：chenyiwei
1 、权益法核算时确认投资收益的基础应扣除职工奖福基金的本期计提数。因此应采用你所说的方法 1 ，确认投资收益 450 万元（假设无其他调整事项）。站在投资者角度，职工奖福基金的计提数本质上就是一项费用。 2 、这部分B公司层面对A的预计负债也属于内部逆流交易，可参照期末未实现内部交易损益的处理方式予以处理。